臺灣高等法院臺中分院刑事裁定　
111年度聲字第756號
聲  請  人  臺灣高等檢察署臺中檢察分署檢察官
受  刑  人  周磊



上列聲請人因受刑人數罪併罰有二裁判以上，聲請定其應執行之
刑（聲請案號：111年度執聲字第320號），本院裁定如下：
    主  文
周磊因犯如附表所示各罪所處之刑，應執行有期徒刑參年拾月。
    理  由
一、聲請意旨略以：受刑人周磊因組織犯罪防制條例等數罪，先
    後經判決確定如附表。數罪中雖有刑法第50條第1項但書所
    列情形，惟受刑人已請求檢察官聲請定應執行刑，應依刑法
    第50條第2項、第53條、第51條第5款規定，定其應執行之刑
    ，爰依刑事訴訟法第477條第1項聲請裁定等語。
二、按數罪併罰，分別宣告其罪之刑，如宣告多數有期徒刑者，
    於各刑中之最長期以上，各刑合併之刑期以下，定其刑期，
    但不得逾30年，刑法第51條第5款定有明文。次按有刑法第5
    0條第1項但書情形，受刑人請求檢察官聲請定應執行刑者，
    依第51條規定定之，刑法第50條第2項亦有明文。末按法律
    上屬於自由裁量之事項，並非概無法律性之拘束。自由裁量
    係於法律一定之外部性界限內（以定執行刑言，即不得違反
    刑法第51條之規定），使法官具體選擇以為適當之處理；因
    此在裁量時，必須符合所適用之法規之目的。更進一步言，
    須受法律秩序之理念所指導，此亦即所謂之自由裁量之內部
    性界限。關於定應執行之刑，既屬自由裁量之範圍，其應受
    此項內部性界限之拘束，要屬當然（最高法院80年台非字第
    473號判例意旨參照）。
三、經查，受刑人因組織犯罪防制條例等數罪，經臺灣新北地方
    法院及本院判處如附表所示之刑，有各該案件判決書及臺灣
    高等法院被告前案紀錄表附卷可稽。而受刑人所犯上開各罪
    ，有刑法第50條第1項但書所列之不得併合處罰情事，惟經
    受刑人依刑法第50條第2項規定請求檢察官向本院聲請合併
    定應執行刑，此有「臺灣臺中地方檢察署刑法第50條第1項
    但書案件是否請求定應執行刑調查表」在卷可稽。本院審核
    相關案卷，審酌受刑人所犯各罪之犯罪時間、犯罪態樣、侵
    害法益種類及責任非難程度等一切情狀，爰定其應執行刑如
    主文所示。
四、又定應執行刑，不僅攸關國家刑罰權之行使，於受刑人之權
    益亦有重大影響，除顯無必要或有急迫情形外，法院於裁定
    前，允宜予受刑人以言詞、書面或其他適當方式陳述意見之
    機會，程序保障更加周全（最高法院110年度台抗字第489號
    裁定意旨參照）。惟本案牽涉案件情節單純，可資減讓之刑
    期幅度有限，顯無必要再命受刑人以言詞、書面或其他適當
    方式陳述意見，尚與前開裁定意旨無違，附此敘明。　　　
據上論斷，應依刑事訴訟法第477條第1項，刑法第50條第2項、
第53條、第51條第5款，裁定如主文。
中　　華　　民　　國　　111 　年　　4 　　月　　8 　　日
            刑事第五庭    審判長法　官  鄭永玉
　　　　　　　　　　　　        法　官  周莉菁
　　　　　　　　　　　　　      法　官  許文碩
以上正本證明與原本無異。
如不服本裁定，應於收受送達後5日內向本院提出抗告書狀（須
附繕本）。因疫情而遲誤不變期間，得向法院聲請回復原狀。

                                書記官  林育萱

中　　華　　民　　國　　111 　年　　4 　　月　　8 　　日
附表：受刑人周磊定應執行刑案件一覽表
編            號          1         2         3 罪            名  毒品危害防制條例  組織犯罪防制條例        詐欺 宣     告     刑  有期徒刑3月 有期徒刑3年1月 有期徒刑9月 犯   罪  日   期  106.11.12 107.04.19 107.04.20 偵查（自訴）機關年  度  案  號  新北地檢107年度毒偵字第3616號 臺中地檢108年度偵字第12155號等 臺中地檢108年度偵字第12155號等 最後事實審 法        院 新北地院 中高分院 中高分院  案        號 107年度簡字第5168號 109年度上訴字第1968號 109年度上訴字第1968號  判 決  日 期 107.08.07 110.09.09 110.09.09 確定判決 法        院 新北地院 中高分院 中高分院  案        號 107年度簡字第5168號 109年度上訴字第1968號 109年度上訴字第1968號  判決確定日期 107.09.25 110.10.22 110.10.22 是否為得易科罰金之案件         是        否        否 備            註  臺中地檢108年度執助字第259號（已執畢） 臺中地檢110年度執字第14190號（編號2至16已定應執行刑有期徒刑3年8月） 臺中地檢110年度執字第14190號（編號2至16已定應執行刑有期徒刑3年8月） 
編            號          4         5         6 罪            名        詐欺       詐欺       詐欺 宣     告     刑  有期徒刑1年2月 有期徒刑1年2月 有期徒刑9月 犯   罪  日   期  107.04.21 107.04.23 107.04.24 偵查（自訴）機關年  度  案  號  臺中地檢108年度偵字第12155號等 臺中地檢108年度偵字第12155號等 臺中地檢108年度偵字第12155號等 最後事實審 法        院 中高分院 中高分院 中高分院  案        號 109年度上訴字第1968號 109年度上訴字第1968號 109年度上訴字第1968號  判 決  日 期 110.09.09 110.09.09 110.09.09 確定判決 法        院 中高分院 中高分院 中高分院  案        號 109年度上訴字第1968號 109年度上訴字第1968號 109年度上訴字第1968號  判決確定日期 110.10.22 110.10.22 110.10.22 是否為得易科罰金之案件         否        否        否 備            註  臺中地檢110年度執字第14190號（編號2至16已定應執行刑有期徒刑3年8月） 臺中地檢110年度執字第14190號（編號2至16已定應執行刑有期徒刑3年8月） 臺中地檢110年度執字第14190號（編號2至16已定應執行刑有期徒刑3年8月） 
編            號          7         8         9 罪            名        詐欺       詐欺       詐欺 宣     告     刑  有期徒刑9月 有期徒刑9月 有期徒刑9月 犯   罪  日   期  107.04.25 107.05.01 107.05.02 偵查（自訴）機關年  度  案  號  臺中地檢108年度偵字第12155號等 臺中地檢108年度偵字第12155號等 臺中地檢108年度偵字第12155號等 最後事實審 法        院 中高分院 中高分院 中高分院  案        號 109年度上訴字第1968號 109年度上訴字第1968號 109年度上訴字第1968號  判 決  日 期 110.09.09 110.09.09 110.09.09 確定判決 法        院 中高分院 中高分院 中高分院  案        號 109年度上訴字第1968號 109年度上訴字第1968號 109年度上訴字第1968號  判決確定日期 110.10.22 110.10.22 110.10.22 是否為得易科罰金之案件         否        否        否 備            註  臺中地檢110年度執字第14190號（編號2至16已定應執行刑有期徒刑3年8月） 臺中地檢110年度執字第14190號（編號2至16已定應執行刑有期徒刑3年8月） 臺中地檢110年度執字第14190號（編號2至16已定應執行刑有期徒刑3年8月） 
編            號          10         11         12 罪            名        詐欺       詐欺       詐欺 宣     告     刑  有期徒刑9月 有期徒刑9月 有期徒刑9月 犯   罪  日   期  107.05.03 107.05.04 107.05.05 偵查（自訴）機關年  度  案  號  臺中地檢108年度偵字第12155號等 臺中地檢108年度偵字第12155號等 臺中地檢108年度偵字第12155號等 最後事實審 法        院 中高分院 中高分院 中高分院  案        號 109年度上訴字第1968號 109年度上訴字第1968號 109年度上訴字第1968號  判 決  日 期 110.09.09 110.09.09 110.09.09 確定判決 法        院 中高分院 中高分院 中高分院  案        號 109年度上訴字第1968號 109年度上訴字第1968號 109年度上訴字第1968號  判決確定日期 110.10.22 110.10.22 110.10.22 是否為得易科罰金之案件         否        否        否 備            註  臺中地檢110年度執字第14190號（編號2至16已定應執行刑有期徒刑3年8月） 臺中地檢110年度執字第14190號（編號2至16已定應執行刑有期徒刑3年8月） 臺中地檢110年度執字第14190號（編號2至16已定應執行刑有期徒刑3年8月） 
編            號          13         14         15 罪            名        詐欺       詐欺       詐欺 宣     告     刑  有期徒刑9月 有期徒刑9月 有期徒刑9月 犯   罪  日   期  107.05.09 107.05.10 107.05.11 偵查（自訴）機關年  度  案  號  臺中地檢108年度偵字第12155號等 臺中地檢108年度偵字第12155號等 臺中地檢108年度偵字第12155號等 最後事實審 法        院 中高分院 中高分院 中高分院  案        號 109年度上訴字第1968號 109年度上訴字第1968號 109年度上訴字第1968號  判 決  日 期 110.09.09 110.09.09 110.09.09 確定判決 法        院 中高分院 中高分院 中高分院  案        號 109年度上訴字第1968號 109年度上訴字第1968號 109年度上訴字第1968號  判決確定日期 110.10.22 110.10.22 110.10.22 是否為得易科罰金之案件         否        否        否 備            註  臺中地檢110年度執字第14190號（編號2至16已定應執行刑有期徒刑3年8月） 臺中地檢110年度執字第14190號（編號2至16已定應執行刑有期徒刑3年8月） 臺中地檢110年度執字第14190號（編號2至16已定應執行刑有期徒刑3年8月） 
編            號          16   罪            名        詐欺   宣     告     刑  有期徒刑9月   犯   罪  日   期  107.05.12   偵查（自訴）機關年  度  案  號  臺中地檢108年度偵字第12155號等   最後事實審 法        院 中高分院    案        號 109年度上訴字第1968號    判 決  日 期 110.09.09   確定判決 法        院 中高分院    案        號 109年度上訴字第1968號    判決確定日期 110.10.22   是否為得易科罰金之案件         否   備            註  臺中地檢110年度執字第14190號（編號2至16已定應執行刑有期徒刑3年8月）